【裁判字號】    90,訴,1500
【裁判日期】    900718
【裁判案由】    清償債務
【裁判全文】
臺灣高雄地方法院民事判決  九十年度訴字第一五○○號
    原        告  高雄區中小企業銀行股份有限公司
    法 定 代理人  乙○○
    訴 訟 代理人  戊○○
    送 達 代收人  丁○○
    被        告  甲  ○
    兼訴訟代理人  丙○○
右當事人間清償債務事件，本院判決如左：
    主    文
被告應連帶給付原告新臺幣佰肆拾柒萬壹仟肆佰捌拾玖元，及自民國八十五年三月
二十二日起至清償日止，按年息百分十點二五計算之利息，暨自民國八十五年四月二
十二日起至清償日止，其逾期在六個月以內者，按上開利率之一成，逾期超過六個月
以上者，其超過六個月部份，按上開利率之二成計算之違約金。
訴訟費用由被告連帶負擔。
本判決於原告以新台幣壹佰壹拾伍萬元或等值之中央政府建設公債債票供擔保後得假
執行。
    事    實
甲、原告方面：
一、聲明：求為判決除假執行之擔保金額外，如主文所示。
二、陳述：緣訴外人巨埔大樓管理顧問股份有限公司（以下簡稱巨埔公司）於民國八
    十四年十二月五日邀同被告丙○○、甲○為連帶保證人，向原告借款新臺幣（下
    同）四百萬元，約定於八十五年十二月五日到期清償，利率按年息百分之十點二
    五計算，並於每月五日繳息一次，如有遲延或不依約付息或清償本金時，其債務
    視為全部到期，借款人喪失期限利益，且遲延履行給付本金或利息時，除仍按上
    開利率計息外，逾期在六個月以內者，按上開利率之一成，逾期超過六個月部分
    ，按上開利率之二成計付違約金。詎巨埔公司於借得上述款項後，自八十五年三
    月二十二日起至即未再繳息，屢經催討均無效果。爰依連帶保證之法律關係訴請
    被告依約連帶清償如訴之聲明之本金、利息及違約金。
三、證據：提出借據、授信約定書各一份。
乙、被告方面：
    被告對於其親自簽章而擔任連帶保證人等情，均表示確有其事，惟認為應該先向
    主債務人請求，不應一併就向渠等請求。
    理    由
一、原告起訴主張之事實，已據其提出借據及授信約定書各一份為證。被告對於其在
    該等文書上親自簽章而擔任連帶保證人等情，亦不予爭執，是原告之主張自堪信
    為真實。
二、按稱消費借貸者，謂當事人一方移轉金錢或其他代替物之所有權於他方，而約定
    他方以種類品質、數量相同之物返還之契約；借用人應於約定期限內，返還與借
    用物種類、品質、數量相同之物；遲延之債務，以支付金錢為標的者，債權人得
    請求依法定利率計算之遲延利息，但約定利率較高者，仍從其約定利率；當事人
    得約定債務人不履行債務債務時，應支付違約金，民法第四百七十四條、第四百
    七十八條、第二百三十三條第一項、第二百五十條第一項分別定有明文。又保證
    債務之所謂連帶，係指保證人與主債務人負同一之債，對於債權人各負全部給付
    之責任，此就民法第二百七十二條第一項規定連帶連帶債務之文義參照觀之甚明
    。故連帶保證與普通保證不同，縱使無民法第七百四十六條所揭示之情形，亦不
    得主張同法第七百四十五條關於先訴抗辯權之權利，又既係連帶保證人，應與主
    債務人負同一清償責任，而債權人對於主債務人就實行擔保物權受清償，或起訴
    請求保證人清償，既得擇一行使，則對於與主債務人負同一清償責任之保證人，
    自亦得擇一請求，業經最高法院著有四十五年台上字第一四二六號、六十九年台
    上字第一九二四號判例可資參照。
三、經查，本件訴外人巨埔公司與原告訂立消費借貸契約，係消費借貸契約之借款人
    ，被告則為連帶保證人，是揆諸前揭規定與判例意旨，原告自得對於本件被告起
    訴請求清償全部債務，非必須先向主債務人巨埔公司請求。準此，本件被告所辯
    原告應先向主債務人巨埔公司起訴請求云云，自不足採。從而，原告依連帶保證
    之法律關係，請求被告應連帶給付原告三百四十七萬一千四百十九元，及自八十
    五年三月二十二日起至清償日止，按年息百分十點二五計算之利息，暨自八十五
    年四月二十二日起至清償日止，其逾期在六個月以內者，按上開利率之一成，逾
    期超過六個月以上者，其超過六個月部份，按上開利率之二成計算之違約金，即
    屬正當，應予准許。
四、原告陳明願供擔保以代釋明聲請宣告假執行，核無不合，爰酌定相當擔保金額，
    准予宣告假執行。
據上結論，本件原告之訴為有理由，依民事訴訟法第八十五條第二項、第三百九十條
第二項，判決如主文。
中      華      民      國      九十    年      七      月     十八     日
                              臺灣高雄地方法院民事庭
~B法      官  莊松泉
右為正本係照原本作成。
如不服本判決，應於送達後廿日內，向本院提出上訴狀並表明上訴理由，如於本
判決宣示後送達前提起上訴者，應於判決送達後十日內補提上訴理由書（須附繕本）。
~B法院書記官  林誠桂
中      華      民      國      九十    年      七      月     十八     日


司法院資訊處製作；財團法人民間司法改革基金會備份。
